# 请教陈老师关于分部实现企业合并同时原股权在集团内转让的问题

提问人：飞飞 618 时间：2019-03-24 13:42:35
请教陈老师和各位前辈。
案例 1 ：A集团内母公司 A 和子公司B。母公司A持有某 X公司10%股权，确认为可供出售金融资产并按成本计量。后续期间子公司B 向某 X公司其他股东（非 A集团内公司）收购了 90%股权，构成非同一控制下企业合并。请教在 A 集团合并层面时，是否需要将母公司 A 持有的 10%部分调整为公允价值后再进行抵销，即合并层面将原成本与公允价值之差确认投资收益同时增加商誉？
案例 2 ：背景同上，子公司 B 除了收购某 X 公司其他股东 90% 股权外，还向母公司 A 收购其持有的 10% 部分，某X 公司成为 B 的全资子公司。
那么在集团 A 的合并层面，是否需要抵销母公司 A 转让 X 公司 10% 股权所确认的股权处置损益？如果按照合并准则个人理解是不应抵销，但这种集团内转让资产成为收购控制性权益一部分的情况，是否要考虑关联交易的未实现损益？是否属于关联交易
请陈老师和各位前辈指点，感谢

回答人：chenyiwei
1 、需要。在集团层面相当于分步交易实现非同一控制下合并，按合并报表准则第四十八条规定处理。
2 、可以理解为：首先按正常的内部交易抵销母公司个别报表层面转让该10% 股权的收益和对应的子公司层面对 X 归属 10% 股权投资成本中的对应金额，其次再按照合并报表准则第四十八条规定对该 10% 股权按购买日公允价值重新计量，重新计量的差额计入当期投资收益。如果A 向 B转让该 10%股权的价格等于该部分股权的公允价值，则在A 的合并报表层面体现的处理效果就相当于该项内部转让损益未进行抵销。